臺灣屏東地方法院民事裁定
111年度潮簡聲字第6號
聲  請  人  尤耀宗  
            尤宜庭  
法定代理人  阮金娟  
相  對  人  尤淑前  
上列當事人間聲請停止執行事件，本院裁定如下：
    主    文
聲請人供擔保新臺幣75,000元後，本院111年度司執字第2404號
拍賣抵押物事件，就聲請人之執行程序，於本院110年度潮簡字
第539號塗銷抵押權登記事件終結（判決確定、和解或撤回起訴
）前，應暫予停止。
    理    由
一、本件聲請意旨略以：聲請人和相對人間因拍賣抵押物強制執
    行事件，業經另行具狀起訴在案。聲請人願供擔保，請求裁
    定鈞院111年度司執字第2404號強制執行事件，於判決確定
    前，停止執行等語。
二、按強制執行程序開始後，除法律另有規定外，不停止執行。
    有回復原狀之聲請，或提起再審或異議之訴，或對於和解為
    繼續審判之請求，或提起宣告調解無效之訴、撤銷調解之訴
    ，或對於許可強制執行之裁定提起抗告時，法院因必要情形
    或依聲請定相當並確實之擔保，得為停止強制執行之裁定。
    強制執行法第18條第1項、第2項定有明文。次按抵押權人聲
    請拍賣抵押物事件，關係人就聲請所依據之法律關係有爭執
    ，並提起訴訟者，法院依債務人聲請，得許其提供相當並確
    實之擔保，停止強制執行；非訟事件法第72條、第74條之1
    準用第195條第3項定有明文。又按抵押人本此裁定所供之擔
    保，係以擔保抵押權人因抵押人聲請停止強制執行不當，可
    能遭受之損害獲得賠償為目的。是法院定此項擔保，其數額
    應依標的物停止執行後，抵押權人未能即時受償或利用該標
    的物所受之損害額，或其因另供擔保強制執行所受之損害額
    定之，非以標的物之價值或其債權額為依據。（最高法院95
    年度台抗字第104號裁定意旨參照）。
三、本件聲請人以其與相對人間因清償已無債權債務關係，已依
    抵押權不存在之事由，向本院提起塗銷抵押權登記之訴為由
    ，聲請停止本院111年度司執字第2404號執行事件之強制執
    行程序。經查，本院111年度司執字第2404號執行事件之強
    制執行事件，由相對人聲請對聲請人為拍賣抵押物強制執行
    ，該強制執行程序現尚未終結，而聲請人已對相對人提起塗
    銷抵押權登記之訴，現由本院審理中等情，業經本院調取上
    開執行卷宗及本院110年度潮簡字第539號塗銷抵押權登記之
    訴等卷宗查閱屬實，因認聲請人就上開執行事件有關聲請人
    部分之強制執行程序，所為停止執行之聲請，於法尚無不合
    ，應予准許。
四、而揆諸前揭最高法院見解所示，本院酌定擔保金額時，應僅
    斟酌相對人未能即時受償所受之損害額定之。爰審酌相對人
    於系爭執行事件所請求強制執行之債權金額為新臺幣（下同
    ）50萬元，如停止執行未能即時受償預計所受之損害額，應
    為該數額按年息5％計算之遲延利息。又聲請人所提起本案訴
    訟，依民事訴訟法第427條規定應適用簡易程序，且未逾民
    事訴訟法第466條第1項所定數額，屬不得上訴第三審之事件
    ，參考各級法院辦案期限實施要點規定，第1、2審簡易程序
    審判案件之期限分別為10個月、2年，共計2年10個月，加上
    裁判送達、上訴、分案等期間，兩造上開訴訟審理期限約需
    3年，爰以此為預估因獲准停止執行而致相對人執行延宕之
    期間。則相對人因停止強制執行未能及時受償之可能損害金
    額為75,000元【計算式如下：500,000元×5％×3＝75,000元】
    ，是本院認為聲請人應供擔保之擔保金額以75,000元為適當
    ，爰裁定如主文第1項所示。
五、依強制執行法第18條第2項，裁定如主文
中　　華　　民　　國　　111 　年　　4 　　月　　1 　　日
                   潮州簡易庭    法　官　吳思怡
以上正本係照原本作成。
如對本裁定抗告須於裁定送達後10日內向本院提出抗告狀，並繳
納抗告費新臺幣 1,000 元。
中　　華　　民　　國　　111 　年　　4 　　月　　1 　　日

                                  書記官　蔡進吉